臺灣高雄地方法院刑事判決　　　　　　　　　　　　　九十一年度訴字第二三號
　　公　訴　人　臺灣高雄地方法院檢察署檢察官
　　被　　　告　甲○○
右列被告因毒品危害防制條例案件，經檢察官提起公訴（九十年度毒偵字第四九六七
號），及移送併案審理（九十一年度毒偵字第三五八號、第一一七五號、第二０三八
號、第三四五三號、第三六七八號）本院判決如左：
    主  文
甲○○連續施用第一級毒品，累犯，處有期徒刑玖月。
扣案之第一級毒品海洛因壹包（驗後淨重零點零玖公克）沒收銷燬。
    事  實
一、甲○○前於八十三年間因施用毒品案件，經本院於八十三年六月二十日，以八十
    三年度訴字第一五三五號判處有期徒刑三年一月確定，並於八十六年十月五日執
    行完畢。又因施用毒品案件，經本院以八十七年度毒聲字第四二九三號裁定送觀
    察、勒戒後，認有繼續施用毒品之傾向，再經本院於八十八年一月六日，以八十
    八年度毒聲字第六三號裁定施以強制戒治，於戒治期滿後，由臺灣高雄地方法院
    檢察署檢察官於八十九年九月二十九日，以八十九年度戒毒偵字第一０三六號不
    起訴處分確定在案。詎甲○○仍不知悔改，明知海洛因係毒品危害防制條例所明
    定之第一級毒品，不得持有及施用，竟仍基於施用第一級毒品海洛因之概括犯意
    ，自前案不起訴處分確定後之九十年九月日起至九十一年五月三十一日止，於附
    表所示之時間，連續在高雄市鼓三民區○○街一巷六十二號住處，以針筒注射之
    方式施用第一級毒品海洛因五次，嗣分別於附表所示之時間地點為警查獲，並扣
    得如附表編號二所示之物，並經高雄地檢署檢察官聲請，由本院於九十年十二月
    十一日，以九十年度毒聲字第七三八０號裁定令入戒治處所施以強制戒治迄今。
二、案經高雄市政府警察局新興分局移送臺灣高雄地方法院檢察署檢察官偵查起訴及
    移送併辦。
    理  由
一、右揭事實，業據被告甲○○於本院審理時坦認不諱，且被告各次被查獲時所採集
    之尿液，經檢驗結果亦呈甲基安非他命陽性陽反應，有高雄市政府衛生局煙毒尿
    液檢驗成績書三紙及高雄市立凱旋醫院煙毒尿液檢驗成績書二紙附卷可稽，復有
    經法務部調查局鑑定確係海洛因一包（驗後淨重０、０九公克）扣案可資佐憑，
    應認被告自白連續用第一級毒品海洛因之犯行與事實相符，自可為論罪之依據。
    又被告前因施用毒品案件，經本院以八十七年度毒聲字第四二九三號裁定送觀察
    、勒戒後，認有繼續施用毒品之傾向，再經本院於八十八年一月六日，以八十八
    年度毒聲字第六三號裁定施以強制戒治，於戒治期滿後，由臺灣高雄地方法院檢
    察署檢察官於八十九年九月二十九日，以八十九年度戒毒偵字第一０三六號不起
    訴處分確定，及經本院依高雄地檢署檢察官之聲請，於九十年十二月十一日，以
    九十年度毒聲字第七三八０號裁定令入戒治處所施以強制戒治迄今等情，亦有臺
    灣高等法院被告全國前案紀錄表、高雄地檢署刑案資料查註紀錄表及上開不起訴
    處分書、本院裁定書各紙在卷足憑，其於前揭不起訴處分確定後五年內再犯本件
    毒品危害防制條例第十條第一項施用第一級毒品海洛因之犯行明確，依法應予論
    科。
二、核被告甲○○所為，係犯毒品危害防制條例第十條第一項之施用第一級毒品罪。
    被告持有毒品後進而施用，其持有之低度行為已為施用之高度行為所吸收，不另
    論罪。又被告先後五次施用毒品之行為，時間緊接，犯罪構成要件相同，顯係出
    於概括之犯意為之，為連續犯，應依刑法第五十六條之規定以一罪論，並加重其
    刑，公訴人雖未就被告於附表編號二至五所示之犯行起訴，然此部分與公訴人起
    訴之部分有連續犯之裁判上一罪關係，本院自應併予審判，附此敘明。又被告曾
    因施用毒品案件，經本院於八十三年六月二十日，以八十三年度訴字第一五三五
    號判處有期徒刑三年一月確定，並於八十六年十月五日執行完畢等情，有臺灣高
    等法院被告全國前案紀錄表、臺灣高雄地方法院檢察署刑案資料查註紀錄表各一
    份附卷可參，其於有期徒刑執行完畢，五年內再犯本件有期徒刑以上之罪，為累
    犯，應依法遞加重其刑。爰審酌被告經檢察官依強制戒治期滿為由，為不起訴處
    分確定後，猶繼續施用毒品，顯不知悔改警惕且無戒除之決心，本不宜寬貸，惟
    念及其所犯乃自戕之行為，尚無危及他人，且坦承犯行，態度尚佳等一切情狀，
    量處如主文所示之刑，以資懲儆。扣案之第一級毒品海洛因一包（驗後淨重０、
    ０九公克）爰依毒品危害防制條例第十八條第一項前段之規定均沒收銷燬之。至
    供被告施用第二級毒品所用之針筒，並未扣案且經其丟棄，業據被告陳明在卷，
    復無證據證明尚屬存在，及附表編號二扣案之針筒一支、殘渣袋一只經送驗後，
    均未有海洛因陽性反應，有高雄醫學大學附設中和紀念醫院檢驗報告二紙在卷可
    稽，且經被告供承非供其施用第一級毒品海洛因所用，亦非其所有之物在卷，爰
    均不併予宣告沒收，附此敘明。
據上論斷，應依刑事訴訟法第二百九十九條第一項前段，毒品危害防制條例第十條第
一項、第十八條第一項前段，刑法第十一條、第五十六條、第四十七條，判決如主文
。
中      華      民      國    九十一    年      七      月    三十一    日
                                  臺灣高雄地方法院刑事第三庭
                                      法    官  柯彩燕
右正本證明與原本無異。
如不服本判決，應於判決送達後十日內，向本院提出上訴狀。
                                書記官    楊真芬
中    華    民    國      九十一      年      八      月      五      日
      附  表  ：
   ┌──┬──────┬──────────┬──────────┐
   │編號│犯罪時間    │查獲時間、地點      │扣案物品、併辦案號  │
   ├──┼──────┼──────────┼──────────┤
   │一  │九十年九月十│九十年九月十一日二十│無扣案物品（本案）  │
   │    │一日上午九時│時十分許，在高雄市三│                    │
   │    │許          │民區○○街一巷六十二│                    │
   │    │            │號。                │                    │
   ├──┼──────┼──────────┼──────────┤
   │二  │九十年一月二│九十一年一月二十三日│第一級毒品海洛因一包│
   │    │十三日上午六│九時二十分許，在高雄│（驗後淨重０、０九公│
   │    │時許        │縣鳳山市○○○路二九│克）、注射針筒一支、│
   │    │            │五巷一四七號港口宮前│殘渣袋一只（九十一年│
   │    │            │。                  │度毒偵字第三五八號）│
   ├──┼──────┼──────────┼──────────┤
   │三  │九十一年二月│九十一年二月五日十六│無扣案物品（九十一年│
   │    │五日下午四時│時許，在高雄縣鳳山市│度毒偵字第一一七五號│
   │    │許     │五甲三路三九五號巷口│）                  │
   │    │            │。                  │                    │
   ├──┼──────┼──────────┼──────────┤
   │四  │九十一年四月│九十一年四月五日十三│無扣案物品（九十一年│
   │    │五日上午九時│時三十分許，在高雄市│度毒偵字第二０三八號│
   │    │許          │三民區○○街一巷六十│、第三四五三號）    │
   │    │            │二號、同年月六日十時│                    │
   │    │            │四十五分許，在高雄市│                    │
   │    │            │新興區○○路與民族路│                    │
   │    │            │口。                │                    │
   ├──┼──────┼──────────┼──────────┤
   │五  │九十一年五月│九十一年五月三十一日│無扣案物品（九十一年│
   │    │三十一日中午│十四時三十分許，在高│度毒偵字第三六七八號│
   │    │            │雄市○○區○○街一巷│）                  │
   │    │            │六十二號前。        │                   │
   └──┴──────┴──────────┴──────────┘
